【裁判字號】    98,易,27
【裁判日期】    980216
【裁判案由】    竊盜
【裁判全文】
臺灣花蓮地方法院刑事判決                98年度易字第27號
公  訴  人  臺灣花蓮地方法院檢察署檢察官孫源志
被      告  午○○
                    （現羈押於台灣花蓮看守所）
上列被告因竊盜案件，經檢察官提起公訴（97年度偵字第5335號
、第5350號、第5398號、第5399號、第5400號、第5417號、第54
18號、第5419號、第5453號、第5638號、第5689號），被告於準
備程序中為有罪之陳述，本院合議庭裁定由受命法官獨任進行簡
式審判程序，判決如下：
    主  文
午○○犯如附表所示之罪，均累犯，各處如附表所示之刑。應執
行有期徒刑捌年肆月，並應於前開刑之執行前，令入勞動處所強
制工作年。
    事  實
一、午○○曾因違反毒品危害防制條例案件及竊盜案件，經法院
    分別判處有期徒刑六月、二年六月，其中違反毒品危害防制
    條例案件嗣再經法院裁定減刑為有期徒刑三月，並裁定就上
    揭二部分定其應執行刑為二年七月，於民國96年10月2 日假
    釋出監付保護管束，並於97年7月10 日保護管束期滿，視為
    執行完畢，詎猶不知悔改，基於為自己不法所有之意圖，分
    別於如附表所示之時間、地點、方式竊取如附表所示之被害
    人財物。嗣由被害人辰○○、未○○就如附表編號1、16 分
    別報警提出告訴及午○○就如附表編號1、6以外其他竊盜犯
    罪事實，於有偵查犯罪職權之公務員尚未發覺之前，即主動
    向花蓮縣警察局、花蓮分局、吉安分局警員分別供出上情，
    自首而接受裁判，從而查悉上情。
二、案經午○○自首由花蓮縣警察局移送與花蓮分局、吉安分局
    報告以及辰○○、未○○訴由花蓮縣警察局吉安分局、花蓮
    分局報告臺灣花蓮地方法院檢察署檢察官偵查起訴。
    理  由
一、按被告以外之人於審判外之言詞或書面陳述，除法律有規定
    者外，不得作為證據。又被告以外之人於審判外之陳述，經
    當事人於審判程序同意作為證據，法院審酌該言詞陳述或書
    面陳述作成時之情況，認為適當者，亦得為證據。當事人、
    代理人或辯護人於法院調查證據時，知有第159條第1項不得
    為證據之情形，而未於言詞辯論終結前聲明異議者，視為有
    前項之同意，刑事訴訟法第159條第1項及第159條之5分別定
    有明文。查證人即告訴人辰○○、未○○與證人即被害人癸○○、己○○、寅○○、壬○、丑○○、戊○○、卯○○、
    賴金香、甲○○○、溫啟川、丁○○○、乙○○、巳○○、
    丙○○、辛○○、曹鎮誠、庚○○、子○○於警詢時之陳述
    ，雖不合刑事訴訟法第159條第1項得為證據之要件，惟公訴
    人、被告對於上開審判外之言詞陳述，均業於本院準備程序
    中表示同意引為證據，且迄於本案言詞辯論終結前亦未再聲
    明異議或撤銷同意，而本院審酌該等言詞作成之情況，核無
    違法取證及證明力明顯過低之瑕疵，亦認為以之作為證據為
    適當，故依上開規定，上揭證人於警詢時之陳述，均具有證
    據能力。
二、訊據被告午○○對於上開犯罪事實均坦承不諱，核與證人即
    告訴人辰○○、未○○與證人即被害人癸○○、己○○、寅
    ○○、壬○、丑○○、戊○○、卯○○、賴金香、甲○○○
    、溫啟川、丁○○○、乙○○、巳○○、丙○○、辛○○、
    曹鎮誠、庚○○、子○○於警詢時指述被害之情節相符，並
    有現場照片、警政署刑事警察局鑑驗書影本、通聯紀錄、本
    院97年度聲搜字第510 號搜索票影本、警製扣押筆錄、贓物
    認領保管單等附卷可稽，本件事證明確，被告犯行堪以認定
    ，應依法論科。
三、核被告所為，各係犯如附表所犯法條及罪名欄所示之罪。被
    告所為如附表所示之各該犯行，均係於不同之時間、地點為
    之，顯係基於各別之犯意，行為亦殊，應分論併罰。又被告
    前因違反毒品危害防制條例案件及竊盜案件，經法院分別判
    處有期徒刑六月、二年六月，其中違反毒品危害防制條例案
    件嗣再經法院裁定減刑為有期徒刑三月，並裁定就上揭二部
    分定其應執行刑為二年七月，於96年10月2 日假釋出監付保
    護管束，並於97年7月10 日保護管束期滿，視為執行完畢，
    ，此有臺灣高等法院被告前案紀錄表1 份在卷可查，被告受
    徒刑執行完畢後，5 年內故意再犯本件有期徒刑以上之各罪
    ，均為累犯，皆應依刑法第47條第1 項之規定加重其刑。另
    被告於附表編號11號所示之犯行已著手於竊盜行為之實行，
    因未發生竊得財物之結果而未遂，應依刑法第25條第2 項之
    規定，按既遂犯之刑減輕之。又被告所涉除附表編號1、6以
    外之其他犯行，均於未有偵查犯罪職權之公務員發覺前，即
    主動供出而願意接受裁判，有被告警詢筆錄在卷可憑，是被
    告上揭所犯合於自首之要件，爰均依刑法第62條前段規定減
    輕其刑，並依法先加後減或遞減（附表編號11號）之。又刑
    法第59條之酌量減輕其刑，必須犯罪另有特殊之原因與環境
    等等，在客觀上足以引起一般同情，認為即予宣告法定低度
    刑期尤嫌過重者，始有其適用（最高法院45年臺上字第1165
    號判例參照），本件被告於短短期間內，即涉犯20件竊案，
    侵害他人財產權甚鉅，且其手法多係於夜間侵入告訴人或被
    害人住宅行竊，危害居家安寧極大，更致被害人於案發後造
    成心理不安與恐懼，實無堪資憫恕之情狀可言，自無依刑法
    第59條規定減輕其刑之餘地，附此說明。爰審酌被告前有多
    次竊盜等前科紀錄，素行不佳，年富力強，卻不思從事正當
    工作賺取財物，甫經執畢出獄，旋又竊取他人之物，且行竊
    次數多達20件，不僅侵害他人財產法益，更嚴重危害社會治
    安，顯見其惡行非輕，法治觀念淡薄，惟被告犯後坦承犯行
    ，態度尚稱良好等一切情狀，量處如主文所示之刑，並定其
    應執行之刑，以資懲儆。再查被告前有多次竊盜犯罪紀錄，
    皆經法院判處罪刑執行在案，其中於90年間，曾因竊盜案件
    ，經本院以89年度易字第683號判處有期徒刑2年6 月，並令
    其於前開刑之執行前，令入勞動處所強制工作3 年，此有臺
    灣高等法院被告前案紀錄表1 份在卷足稽，然均未能有效遏
    止被告再犯，其於前案執行完畢後旋即再犯本案，其行竊時
    間密集，本件竊盜次數共達20次之多，且被告行竊動機在於
    獲取財物購買毒品施用，業據被告於本院審理時供陳在卷，
    足見被告確有竊盜犯罪之惡習，具有危險性格，嚴重影響社
    會治安，危害他人財產權益，審酌上情，認有令其強制工作
    ，習得技藝，矯治惡習，俾適應社會生活之必要，爰依竊盜
    犯贓物犯保安處分條例第3條第1項規定，諭知於刑之執行前
    ，令入勞動處所強制工作3 年，以資矯治。又未扣案之老虎
    鉗1支及打火機1個，雖為被告所有供其為附表12及16號所示
    竊盜犯罪所用之物，業據被告供述在卷，惟均未扣案，且無
    證據證明現尚存在，為避免執行之困難，爰不另為沒收之諭
    知。
據上論斷、依刑事訴訟法第299條第1項前段、第273條之1第1 項
，刑法第321條第1項第1款、第2款、第3款、第25條第2項、第47
條第1項、第62條前段、第71條第1項、第51條第5 款，竊盜犯贓
物犯保安處分條例第3條第1項、第4條、第5條第1 項前段，判決
如主文。
本案經檢察官孫源志到庭執行職務。
中    華    民    國    98    年    2     月    16    日
                  刑事第二庭    法  官  陳世博
以上正本證明與原本無異。
如不服本判決應於收受送達後10日內向本院提出上訴書狀，並應
敘述具體理由。其未敘述上訴理由者，應於上訴期間屆滿後20日
內向本院補提理由書 (均須按他造當事人之人數附繕本)「切勿
逕送上級法院」。告訴人或被害人如對於本判決不服者，應具備
理由請求檢察官上訴，其上訴期間之計算係以檢察官收受判決正
本之日期為準。
中    華    民    國    98    年    2     月    16    日
                                書記官
附錄本判決論罪之法律條文：
中華民國刑法第321條
犯竊盜罪而有左列情形之一者，處6月以上、5年以下有期徒刑：
一、於夜間侵入住宅或有人居住之建築物、船艦或隱匿其內而犯
    之者。
二、毀越門扇、牆垣或其他安全設備而犯之者。
三、攜帶兇器而犯之者。
四、結夥三人以上而犯之者。
五、乘火災、水災或其他災害之際而犯之者。
六、在車站或埠頭而犯之者。
前項之未遂犯罰之。
附表：
  ┌──┬───────────────┬──────┬───┬──────┐
  │編號│            犯罪事實          │  所犯法條  │自首  │ 主文       │
  ├──┼───────────────┼──────┼───┼──────┤
  │    │午○○意圖為自己不法之所有，於│刑法第321 條│非自首│午○○犯踰越│
  │    │97年9月23日2時許之夜間，四處尋│第1項第1款、│      │安全設備於夜│
  │    │找下手目標，於行經花蓮縣吉安鄉│第2 款之踰越│      │間侵入住宅竊│
  │ 1  │吉興1街344巷1之1號時，攀爬踰越│安全設備於夜│      │盜罪，累犯，│
  │    │屬安全設備之氣窗，侵入上址潘一│間侵入住宅竊│      │處有期徒刑捌│
  │    │銘與癸○○之住處，徒手竊取新台│盜罪。      │      │月，並應於前│
  │    │幣 (下同)4000 元、證件與行動電│            │      │開刑之執行前│
  │    │話1支。嗣經警方採集現場指紋， │            │      │，令入勞動處│
  │    │經比對與午○○左中指指紋相符，│            │      │所強制工作│
  │    │因而查獲上情。                │            │      │年。        │
  ├──┼───────────────┼──────┼───┼──────┤
  │    │午○○意圖為自己不法之所有，於│刑法第321 條│ 自首 │午○○犯毀越│
  │    │97年10月26日凌晨5時許之夜間， │第1項第1款、│      │安全設備於夜│
  │    │四處尋找下手目標，於行經花蓮市│第2 款之毀越│      │間侵入住宅竊│
  │    │和平路493巷46號時，以毀越紗窗 │安全設備於夜│      │盜罪，累犯，│
  │ 2  │之方法，侵入上址己○○之住處，│間侵入住宅竊│      │處有期徒刑伍│
  │    │徒手竊取己○○nokia牌行動電話1│盜罪。      │      │月，並應於前│
  │    │支及皮夾1個 (內有2800元及美金 │            │      │開刑之執行前│
  │    │50 元)、證件、金融卡等物，嗣經│            │      │，令入勞動處│
  │    │警方持本院97年度聲搜字第510號 │            │      │所強制工作│
  │    │搜索票，於97年10月30日，至花蓮│            │      │年。        │
  │    │縣吉安鄉○○村○○路72號7樓， │            │      │            │
  │    │查獲己○○遭竊之行動電話。    │            │      │            │
  ├──┼───────────────┼──────┼───┼──────┤
  │    │午○○意圖為自己不法之所有，於│刑法第321 條│ 自首 │午○○犯夜間│
  │    │97年10月27凌晨某許之夜間，侵入│第1項第1款之│      │侵入住宅竊盜│
  │ 3  │花蓮縣吉安鄉○○村○○○街70號3│夜間侵入住宅│      │罪，累犯，處│
  │    │樓寅○○之住處，徒手竊取寅○○│竊盜罪。    │      │有期徒刑伍月│
  │    │之my flash隨身碟1個。嗣經警方 │            │      │，並應於前開│
  │    │持搜索票，於97年10月30日，至花│            │      │刑之執行前，│
  │    │蓮縣吉安鄉○○村○○路72號7樓 │            │      │令入勞動處所│
  │    │，查獲寅○○遭竊之隨身碟1個。 │            │      │強制工作年│
  │    │                              │            │      │。          │
  ├──┼───────────────┼──────┼───┼──────┤
  │    │午○○意圖為自己不法之所有，於│刑法第321 條│ 自首 │午○○犯毀越│
  │    │97年10月25日凌晨3時許之夜間， │第1項第1款、│      │安全設備於夜│
  │    │騎乘腳踏車，四處尋找下手目標，│第2 款之毀越│      │間侵入住宅竊│
  │    │於行經花蓮市○○○街7號時，以毀│安全設備於夜│      │盜罪，累犯，│
  │ 4  │越紗窗之方法，侵入上址壬○之住│間侵入住宅竊│      │處有期徒刑伍│
  │    │處，徒手竊取壬○之行動電話2支 │盜罪        │      │月，並應於前│
  │    │(其中1支為黑色，koooK牌) 。嗣 │            │      │開刑之執行前│
  │    │經警方持搜索票，於97年10月30日│            │      │，令入勞動處│
  │    │，至花蓮縣吉安鄉○○村○○路72│            │      │所強制工作│
  │    │號7樓，查獲壬○遭竊之黑色，   │            │      │年。        │
  │    │koooK牌行動電話1支。          │            │      │            │
  ├──┼───────────────┼──────┼───┼──────┤
  │    │午○○意圖為自己不法之所有，於│刑法第321 條│ 自首 │午○○犯踰越│
  │    │97年10月18日凌晨3時許之夜間， │第1項第1款、│      │牆垣、安全設│
  │    │騎乘腳踏車，四處尋找下手目標，│第2 款踰越牆│      │備於夜間侵入│
  │    │於行經花蓮縣吉安鄉慶豐村慶豐12│垣、安全設備│      │住宅竊盜罪，│
  │    │街182號時，以翻越該處之圍牆及 │於夜間侵入住│      │累犯，處有期│
  │ 5  │踰越窗戶之方法，侵入上址丑○○│宅竊盜罪。  │      │徒刑伍月，並│
  │    │之住處，徒手竊取丑○○之白色  │            │      │應於前開刑之│
  │    │SAMSUNG行動電話1支、數位相機1 │            │      │執行前，令入│
  │    │部、手機充電器2個及包包數個 ( │            │      │勞動處所強制│
  │    │內有現金2、3千元)。嗣經警方持 │            │      │工作年。  │
  │    │搜索票，於97年10月30日，至花蓮│            │      │            │
  │    │縣吉安鄉○○村○○路72號7樓， │            │      │            │
  │    │查獲丑○○遭竊之白色SAMSUNG牌 │            │      │            │
  │    │行動電話1支。                 │            │      │            │
  ├──┼───────────────┼──────┼───┼──────┤
  │    │午○○意圖為自己不法之所有，於│刑法第321 條│非自首│午○○犯踰越│
  │    │97年10月16日凌晨某時許之夜間，│第1項第1款、│      │牆垣、毀越門│
  │    │騎乘腳踏車，四處尋找下手目標，│第2 款之踰越│      │扇於夜間侵入│
  │    │行經花蓮市○○路257巷32號時， │牆垣、毀越門│      │住宅竊盜罪，│
  │ 6  │以翻越該處之圍牆及毀越紗門之方│扇於夜間侵入│      │累犯，  處有│
  │    │法，侵入上址丁○○○住處，徒手│住宅竊盜罪  │      │期徒刑捌月，│
  │    │竊取丁○○○之現金、提款卡、支│            │      │並應於前開刑│
  │    │票3張、本票1張及行動電話2支(其│            │      │之執行前，令│
  │    │中1支為機身序號為：00000000000│            │      │入勞動處所強│
  │    │3416號)。嗣午○○輾轉將該支電 │            │      │制工作年。│
  │    │話價賣予不知情之黃易群。嗣經警│            │      │            │
  │    │方循線查獲。                  │            │      │            │
  ├──┼───────────────┼──────┼───┼──────┤
  │    │午○○意圖為自己不法之所有，於│刑法第321 條│ 自首 │午○○犯踰越│
  │    │97年9月19日凌晨0至2時許之夜間 │第1項第1款、│      │牆垣、安全設│
  │ 7  │，騎乘腳踏車，四處尋找下手目標│第2 款之踰越│      │備於夜間侵入│
  │    │，於行經花蓮縣吉安鄉○○○○街  │牆垣、安全設│      │住宅竊盜罪，│
  │    │151號時，以翻越該處之圍牆及踰 │備於夜間侵入│      │，累犯，處有│
  │    │越窗戶之方法，侵入上址戊○○之│住宅竊盜罪  │      │期徒刑伍月，│
  │    │住處，徒手竊取戊○○皮夾1個 ( │            │      │並應於前開刑│
  │    │內有美金100元)及行動電話1支。 │            │      │之執行前，令│
  │    │                              │            │      │入勞動處所強│
  │    │                              │            │      │制工作年。│
  │    │                              │            │      │            │
  ├──┼───────────────┼──────┼───┼──────┤
  │    │午○○意圖為自己不法之所有，於│刑法第321條 │ 自首 │午○○犯毀越│
  │    │97年9月中旬日凌晨3至4時許之夜 │第1項第1款、│      │門扇於夜間侵│
  │    │間，騎乘腳踏車，四處尋找下手目│第2 款之毀越│      │入住宅竊盜罪│
  │ 8  │標，於行經花蓮縣吉安鄉○○○○街│門扇於夜間侵│      │，累犯，處有│
  │    │28號時，以毀越紗門之方法，侵入│入住宅竊盜罪│      │期徒刑伍月，│
  │    │上址卯○○之住處，徒手竊取劉榮│            │      │並應於前開刑│
  │    │珍手提包1個 (內有1千餘元)、塑 │            │      │之執行前，令│
  │    │膠製碗筷、茶杯、洪玉泉退休證、│            │      │入勞動處所強│
  │    │毛巾等物。                    │            │      │制工作年。│
  ├──┼───────────────┼──────┼───┼──────┤
  │ 9  │午○○意圖為自己不法之所有，於│刑法第321 條│ 自首 │午○○犯踰越│
  │    │97年10月17日凌晨5時許之夜間， │第1項第1款、│      │牆垣、安全設│
  │    │騎乘腳踏車，四處尋找下手目標，│第2 款之踰越│      │備於夜間侵入│
  │    │於行經花蓮縣吉安鄉仁里村仁里4 │牆垣、安全設│      │住宅竊盜，累│
  │    │街198號時，見該處廚房窗戶未鎖 │備於夜間侵入│      │犯，處有期徒│
  │    │，即以翻越該處之防火牆及踰越窗│住宅竊盜。  │      │刑伍月，並應│
  │    │戶之方法，侵入上址賴金香之住處│            │      │於前開刑之執│
  │    │，徒手竊取賴金香之零錢約200元 │            │      │行前，令入勞│
  │    │。                            │            │      │動處所強制工│
  │    │                              │            │      │作年。    │
  ├──┼───────────────┼──────┼───┼──────┤
  │    │午○○意圖為自己不法之所有，於│刑法第321 條│ 自首 │午○○犯毀越│
  │    │97年10月中旬某日凌晨3、4時許之│第1項第1款、│      │門扇於夜間侵│
  │ 10 │夜間，騎乘腳踏車，四處尋找下手│第2 款之毀越│      │入住宅竊盜罪│
  │    │目標，於行經花蓮市○○○街7號時│門扇於夜間侵│      │，累犯，處有│
  │    │，以毀越紗門之方法，侵入上址王│入住宅竊盜罪│      │期徒刑伍月，│
  │    │林月娥之住處，徒手竊取甲○○○│            │      │並應於前開刑│
  │    │之藍色包包1個。               │            │      │之執行前，令│
  │    │                              │            │      │入勞動處所強│
  │    │                              │            │      │制工作年。│
  ├──┼───────────────┼──────┼───┼──────┤
  │    │午○○意圖為自己不法之所有，於│刑法第321 條│ 自首 │午○○犯毀越│
  │    │97年10月8日凌晨3、4時許之夜間 │第1項第1款、│      │門扇於夜間侵│
  │ 11 │，以毀越紗門之方法，侵入花蓮市│第2款、第2項│      │入住宅竊盜未│
  │    │國興4街29號溫啟川之住處，著手 │之毀越門扇於│      │遂罪，累犯，│
  │    │竊取溫啟川之財物時，因發現該處│夜間侵入住宅│      │處有期徒刑肆│
  │    │之監視器，午○○乃放棄行竊而未│竊盜未遂罪  │      │月，並應於前│
  │    │遂。                          │            │      │開刑之執行前│
  │    │                              │            │      │，令入勞動處│
  │    │                              │            │      │所強制工作│
  │    │                              │            │      │年。        │
  ├──┼───────────────┼──────┼───┼──────┤
  │    │午○○意圖自己不法之所有，於97│刑法第321 條│ 自首 │午○○犯攜帶│
  │    │年10 月中旬日凌晨3至4時許，在 │第1項第3款之│      │兇器竊盜罪，│
  │ 12 │花蓮市○○路465號尚志橋下停車 │攜帶兇器竊盜│      │累犯，處有期│
  │    │場，持用客觀上可為兇器之老虎鉗│罪。        │      │徒刑伍月，並│
  │    │(未扣案)剪斷腳踏車鋼索之車鎖，│            │      │應於前開刑之│
  │    │竊取不詳姓名者腳踏車1台。     │            │      │執行前，令入│
  │    │                              │            │      │勞動處所強制│
  │    │                              │            │      │工作年。  │
  ├──┼───────────────┼──────┼───┼──────┤
  │ 13 │午○○意圖為自己不法之所有，於│刑法第321 條│ 自首 │午○○犯夜間│
  │    │97年10月19日凌晨4時許之夜間， │第1項第1款之│      │侵入住宅竊盜│
  │    │騎乘腳踏車，四處尋找下手目標，│夜間侵入住宅│      │罪，累犯，處│
  │    │於行經花蓮縣吉安鄉○○路476號 │竊盜罪。    │      │有期徒刑伍月│
  │    │時，侵入上址巳○○之住處，徒手│            │      │，並應於前開│
  │    │竊取巳○○之約3萬2千元及行動電│            │      │刑之執行前，│
  │    │話2支 (其中1支為巳○○之配偶沈│            │      │令入勞動處所│
  │    │福來申辦之行動電話，機身序號為│            │      │強制工作年│
  │    │:000000 000000000號)。嗣午○○│            │      │。          │
  │    │輾轉將該支電話交予不知情友人蘇│            │      │            │
  │    │記，蘇記再給不知情蘇承奇使用。│            │      │            │
  ├──┼───────────────┼──────┼───┼──────┤
  │    │午○○意圖為自己不法之所有，於│刑法第321 條│ 自首 │午○○犯毀越│
  │    │97年10月13日凌晨3時許之夜間， │第1項第1款、│      │門扇於夜間侵│
  │ 14 │騎乘腳踏車，四處尋找下手目標，│第2 款之毀越│      │入住宅竊盜罪│
  │    │於行經花蓮市○○路168巷13弄9號│門扇於夜間侵│      │，累犯，處有│
  │    │時，以毀越紗門之方法，侵入上址│入住宅竊盜罪│      │期徒刑伍月，│
  │    │乙○○之住處，徒手竊取乙○○約│            │      │並應於前開刑│
  │    │5000元及行動電話1支。         │            │      │之執行前，令│
  │    │                              │            │      │入勞動處所強│
  │    │                              │            │      │制工作年。│
  ├──┼───────────────┼──────┼───┼──────┤
  │    │午○○意圖為為自己不法之所有，│刑法第321 條│ 自首 │午○○犯踰越│
  │    │於97 年10月28日凌晨3時許之夜間│第1項第1款、│      │牆垣、毀越門│
  │ 15 │，騎乘腳踏車，四處尋找下手目標│第2 款之踰越│      │扇於夜間侵入│
  │    │，於行經花蓮市○○路115巷39號 │牆垣、毀越門│      │住宅竊盜罪，│
  │    │時，以翻越該處圍牆及毀越紗門之│扇於夜間侵入│      │累犯，處有期│
  │    │方法，侵入上址丙○○之住處，徒│住宅竊盜罪  │      │徒刑伍月，並│
  │    │手竊取丙○○約1萬元及行動電話1│            │      │應於前開刑之│
  │    │支。                          │            │      │執行前，令入│
  │    │                              │            │      │勞動處所強制│
  │    │                              │            │      │工作年。  │
  ├──┼───────────────┼──────┼───┼──────┤
  │    │午○○意圖為自己不法之所有，於│刑法第321 條│ 自首 │午○○犯毀越│
  │    │97年10月29日凌晨3時許之夜間， │第1項第1款、│      │門扇於夜間入│
  │ 16 │騎乘腳踏車，四處尋找下手目標，│第2款之毀越 │      │住宅竊盜罪，│
  │    │於行經花蓮市○○路273巷1弄20號│門扇於夜間入│      │累犯，處有期│
  │    │時，以其所有之打火機1只（未扣 │住宅竊盜罪  │      │徒刑伍月，並│
  │    │案），燒斷綁住紗門的鬆緊帶，侵│            │      │應於前開刑之│
  │    │入上址未○○之住處，徒手竊取涂│            │      │執行前，令入│
  │    │麗娟之13200元及包包1個。      │            │      │勞動處所強制│
  │    │                              │            │      │工作年。  │
  ├──┼───────────────┼──────┼───┼──────┤
  │    │午○○意圖為自己不法之所有，於│刑法第321 條│ 自首 │午○○犯踰越│
  │    │97年10月9日凌晨3時許之夜間，騎│第1項第1款、│      │牆垣、毀越門│
  │    │乘腳踏車，四處尋找下手目標，行│第2款之踰越 │      │扇於夜間侵入│
  │    │經花蓮市○○街41巷6號時，見該 │牆垣、毀越門│      │住宅竊盜罪，│
  │ 17 │處大門未鎖，即翻越該處圍牆及毀│扇於夜間侵入│      │累犯，處有期│
  │    │越紗門之方法，侵入上址辛○○之│住宅竊盜罪。│      │徒刑伍月，並│
  │    │住處，徒手竊取辛○○之V8 攝影 │            │      │應於前開刑之│
  │    │機1台、手錶1只、皮夾1個 (內有 │            │      │執行前，令入│
  │    │辛○○證1張、健保卡1張、1100元│            │      │勞動處所強制│
  │    │)及馬郁之紅白色包包1個 (內有皮│            │      │工作年。  │
  │    │夾1個、2500元、郵局存摺及身分 │            │      │            │
  │    │證1張、駕張、行照1張、學生證1 │            │      │            │
  │    │張、護照1本。                 │            │      │            │
  ├──┼───────────────┼──────┼───┼──────┤
  │    │午○○意圖為自己不法之所有，於│刑法第321 條│ 自首 │午○○犯毀越│
  │    │97年10月初某日某時許之夜間，騎│第1項第1款、│      │門扇於夜間侵│
  │ 18 │乘腳踏車，四處尋找下手目標，於│第2款之毀越 │      │入住宅竊盜罪│
  │    │行經花蓮縣吉安鄉○里○街27號時 │門扇於夜間侵│      │，累犯，處有│
  │    │，以毀越紗門之方式，侵入上址曹│入住宅竊盜罪│      │期徒刑伍月，│
  │    │鎮誠之住處，徒手竊取曹鎮誠之皮│            │      │並應於前開刑│
  │    │包1個 (內有1000元)及西裝褲口袋│            │      │之執行前，令│
  │    │內150元。                     │            │      │入勞動處所強│
  │    │                              │            │      │制工作年。│
  ├──┼───────────────┼──────┼───┼──────┤
  │ 19 │午○○意圖為自己不法之所有，於│刑法第321 條│ 自首 │午○○犯毀越│
  │    │97年10月16日3時許之夜間，騎乘 │第1項第1款、│      │門扇於夜間侵│
  │    │腳踏車，四處尋找下手目標，於行│第2款之毀越 │      │入住宅竊盜罪│
  │    │經花蓮市○○街74號時，以毀越紗│門扇於夜間侵│      │，累犯，處有│
  │    │門之方式，侵入上址庚○○之住處│入住宅竊盜罪│      │期徒刑伍月，│
  │    │，徒手竊取庚○○之3G 行動電話1│            │      │並應於前開刑│
  │    │支及皮包1個 (內約有1250元)。  │            │      │之執行前，令│
  │    │                              │            │      │入勞動處所強│
  │    │                              │            │      │制工作年。│
  ├──┼───────────────┼──────┼───┼──────┤
  │    │午○○意圖為自己不法之所有，於│刑法第321 條│ 自首 │午○○犯踰越│
  │    │97年10月26日4時許之夜間，騎乘 │第1項第1款、│      │安全設備於夜│
  │    │腳踏車，四處尋找下手目標，行經│第2款踰越安 │      │間侵入住宅竊│
  │ 20 │花蓮市○○街36巷17號時，見該處│全設備於夜間│      │盜罪，累犯，│
  │    │大門及窗戶未鎖，即以攀爬窗戶踰│侵入住宅竊盜│      │處有期徒刑伍│
  │    │越安全設備之方式法，侵入上址黃│罪          │      │月，並應於前│
  │    │光里之住處，徒手竊取子○○之行│            │      │開刑之執行前│
  │    │動電話1支、手提電腦1台、2000  │            │      │，令入勞動處│
  │    │元。                          │            │      │所強制工作│
  │    │                              │            │      │年。        │
  └──┴───────────────┴──────┴───┴──────┘


司法院資訊處製作；財團法人民間司法改革基金會備份。
